臺灣高雄地方法院刑事判決　　　　　　　　　　　　　九十三年度重訴字第一九號
　　公　訴　人　臺灣高雄地方法院檢察署檢察官
　　被　　　告　甲○○
　　選任辯護人　林樹根律師
　　　　　　　　邱麗妃律師
　　　　　　　　莊雯琇律師
　　被　　　告　丁○○
　　指定辯護人　本院公設辯護人乙○○
右列被告因毒品危害防制條例案件，經檢察官提起公訴（九十二年度偵字第二五八０
一號），本院判決如左：
    主  文
甲○○、丁○○共同運輸第一級毒品，均累犯，各處有期徒刑壹拾伍年，均褫奪公權
壹拾年。第一級毒品海洛因（驗後總計淨重參肆零玖．參公克）沒收銷燬之。建興工
具行手提袋貳只、木質三合板貳塊、釘槍捌支、空包裝袋（總計壹柒零．壹參公克）
均沒收。因運輸第一級毒品所得財物新台幣陸萬元，沒收，如全部或一部不能沒收時
，以其財產抵償之。
    事  實
一、甲○○前於民國（下同）八十八年間，因偽造文書案件，經本院判處有期徒刑六
    月確定，於九十年二月一日執行完畢；鍾永成前於八十六年間，因肅清煙毒條例
    等案件，經本院判處應執行有期徒刑三年六月確定，於九十年十一月七日執行完
    畢。詎二人與姓名年籍不詳綽號「阿勇」、「阿弟」之成年男子共同基於運輸毒
    品之犯意聯絡，明知海洛因係毒品危害防制條例所規定之第一級毒品，亦係懲治
    走私條例公告管制進出口之物品，由「阿勇」支付甲○○、鍾永成每人新台幣（
    下同）三萬元作為台灣往返泰國曼谷來回機票及旅行住宿花用所需，並約定運輸
    毒品回台後，再支付每人十萬元之報酬，遂由「阿弟」搭載甲○○、鍾永成前往
    高雄小港國際機場，並分別交付二人建興工具行綠色手提袋各一只（內各裝有木
    質三合板一塊及釘槍四支），於九十二年十二月十六日，搭乘泰航編號ＴＧ─六
    三五班次飛機，由高雄小港國際機場飛往泰國曼谷，並住宿於泰國曼谷白蘭飯店
    ，嗣於九十二年十二月二十一日中午，在上開飯店，由「阿勇」將第一級毒品海
    洛因二塊（驗後共淨重六四八．九六公克，空包裝重二０．八四公克）以木質三
    合板一塊藏置於甲○○攜帶之建興工具行手提袋中，將第一級毒品海洛因二塊（
    驗後共淨重六二六．０二公克，空包裝重二三．三０）以木質三合板一塊藏置於
    鍾永成攜帶之建興工具行手提袋中，「阿勇」並將預先準備之釘槍八支挖空馬達
    ，將第一級毒品海洛因八塊（驗後合計共重二一三四．三二公克，空包裝總重一
    二五．九九公克）分藏於八支釘槍中，並分成二份各四支釘槍分別藏置於甲○○
    、鍾永成攜帶之建興工具行手提袋內，並交還甲○○、丁○○二人，嗣於九十二
    年十二月二十二日，由甲○○、丁○○二人攜帶上開建興工具行手提袋運輸前揭
    第一級毒品海洛因，搭乘中華航空公司編號ＣＩ六四八班次飛機自泰國曼谷返回
    台灣，於入境高雄小港國際機場時，當場為航警局人員查獲，並在二人之托運行
    李中起出第一級毒品海洛因（驗後總計淨重三四０九．三公克，空包裝合計重一
    七０．一三公克）及建興工具行手提袋二只、木質三合板二塊及釘槍八支。
二、案經內政部警政署航空警察局高雄分局移請臺灣高雄地方法院檢察署檢察官偵查
  起訴。
    理  由
一、前揭事實業據被告甲○○、鍾永成於本院審理時認罪，其持有經查扣之粉塊經分
    別送驗結果，確均含第一級毒品海洛因成分（甲○○持有之粉塊，驗後淨重六四
    八．九六公克、空包裝重二０．八四公克；鍾永成持有之粉塊，驗後淨重六二六
    ．０二公克、空包裝重二三．三０公克；八支釘槍內白粉，驗後合計淨重二一三
    四．三二公克、空包裝總重一二五．九九公克），此分別有法務部調查局九十三
    年一月二十日調科壹字第220016502號鑑定通知書（見92偵25801號卷第七十一頁
    ）、九十三年二月二十七日調科壹字第220016679號鑑定通知書（影本，見本院
    卷）在卷可稽，並有國人入出境端末查詢報表、被告二人之護照影本、查獲當時
    照片二十七張、被告托運行李條二條（見警訊卷）、釘槍內含第一級毒品海洛因
    之照片九張（見偵查卷第五十八頁至第六十二頁）可查，復有扣案之建興工具行
    手提袋二只、木質三合板二塊、釘槍八支可按，是本件事證明確，被告犯行堪以
    認定。至於公訴人起訴犯罪事實中並未敘及姓名年籍不詳綽號「阿弟」之成年男
    子所涉及本件犯行，又主張「阿勇」係支付被告二人往返泰國曼谷之機票及住宿
    費用外，另行給付每人各三萬元之前金部分，經被告二人於本院審理時認罪稱係
    「阿弟」開車搭載前往高雄小港國際機場並交付建興工具行旅行袋及每人三萬元
    用以支付支票及住宿費用等情（見本院九十三年四月二十一日審判筆錄第七、八
    、十一頁），本院認為被告二人既於本院審理時認罪，所述犯罪事實之情節自應
    以被告在本院審理時所述為認定依據，附此敘明。
二、查海洛因係毒品危害防制條例第二條第二項第一款明定之第一級毒品，亦係行政
    院公告之懲治走私條例公告管制物品項目及其數額中所列甲種管制進出口物品第
    四項，是核被告甲○○、鍾永成自泰國曼谷攜帶第一級毒品海洛因搭機進入臺灣
    之行為，均係犯毒品危害防制條例第四條第一項之運輸第一級毒品罪、懲治走私
    條例第二條第一項之私運管制物品進口逾公告數額罪。被告二人均係以一運輸行
    為觸犯上開二罪名，均為想像競合犯，依刑法第五十五條之規定，均應從較重之
    運輸毒品罪處斷。被告甲○○、鍾永成與姓名年籍不詳綽號「阿勇」、「阿弟」
    之成年男子間，就上開犯行有犯意聯絡及行為分擔，係共同正犯。又被告甲○○
    前於八十八年間，因偽造文書案件，經本院判處有期徒刑六月確定，於九十年二
   月一日執行完畢；鍾永成前於八十六年間，因肅清煙毒條例等案件，經本院判處
    應執行有期徒刑三年六月確定，於九十年十一月七日執行完畢，有被告二人之臺
    灣高等法院被告全國前案紀錄表、臺灣高雄地方法院檢察署刑案資料查註紀錄表
    在卷可參，被告二人於執行完畢後五年內再犯本件犯行，均為累犯，本應依刑法
    第四十七條之規定加重其刑，然因被告二人所犯之毒品危害防制條例第四條第一
    項之運輸毒品罪之法定本刑係死刑或無期徒刑，得併科一千萬元以下罰金，依刑
    法第六十四條第一項、第六十五條第一項之規定，死刑及無期徒刑均不得加重，
    僅就罰金刑部分加重其刑。再者，被告二人貪圖小利，心存僥倖為他人運輸毒品
    ，致觸犯本案犯行，然犯後均坦承犯行，深表悔悟，且被告二人所運輸之第一級
    毒品海洛因驗後合計淨重三四０九．三公克，業經員警全部查扣在案，並未向外
    流通危害社會，又二人均無販賣或運輸毒品前科，檢察官亦表示不堅持原具體求
    處之無期徒刑，如法院認定被告有罪，亦得量處有期徒刑十五年至二十年之刑（
    見本院九十三年四月七日準備程序筆錄第四頁）等情狀，情輕法重，堪予憫恕，
    雖宣告法定最低本刑無期徒刑，尤嫌過重，爰依刑法第五十九條之規定，減輕其
    刑。又被告二人就本件犯行均有刑之加重及減輕之情形，應依刑法第七十一條第
    一項之規定，先加後減之。爰審酌被告二人犯後坦承犯行，態度良好，甚有悔意
    ，運輸毒品數量雖達三四０九．三公克，惟未實際流入市面而危害社會等一切情
    狀，各量處被告甲○○、鍾永成如主文所示之刑。另依被告甲○○、鍾永成所犯
    運輸毒品罪之性質均認有褫奪公權之必要，均併依刑法第三十七條第二項之規定
    ，各宣告褫奪公權十年。扣案之第一級毒品海洛因（驗後總計淨重三四０九．三
    公克）係含有海洛因成分，應依毒品危害防制條例第十八條第一項前段之規定，
    沒收銷燬之。至於送驗耗費之海洛因既已滅失不存在，自無宣告沒收銷燬之必要
    。扣案之建興工具行手提袋二只、木質三合板二塊、釘槍八支及前揭第一級毒品
    海洛因之空包裝袋（總計一七０．一三公克），均係供被告二人犯毒品危害防制
    條例第四條第一項之運輸毒品罪所用之物，而被告二人所收得各三萬元雖未扣案
    ，然係被告因本件犯行所得之財物，基於共同犯罪行為，應由共犯各負全部責任
    之理論，均應依毒品危害防制條例第十九條第一項之規定，宣告沒收。其中所得
    財物如全部或一部不能沒收時，以其財產抵償之。
據上論斷，應依刑事訴訟法第二百九十九條第一項前段、毒品危害防制條例第四條第
一項、第十八條第一項前段、第十九條第一項，懲治走私條例第二條第一項，刑法第
十一條、第二十八條、第五十五條、第四十七條、第六十四條、第六十五條、第五十
九條、第三十七條第二項，判決如主文。
本案經檢察官丙○○到庭執行職務。
中      華      民      國    九十三    年      五      月      五      日
                                  臺灣高雄地方法院刑事第九庭
                                      審判長法  官    孫啟強
                                            法  官    張茹棻
                                            法  官    楊智守
右正本證明與原本無異。
如不服本判決，應於判決送達後十日內，向本院提出上訴狀。
                                            書記官    王美玲
中    華    民    國      九十三      年      五      月      六      日
附錄法條：
毒品危害防制條例第四條
製造、運輸、販賣第一級毒品者，處死刑或無期徒刑；處無期徒刑者，得
併科新臺幣一千萬元以下罰金。
製造、運輸、販賣第二級毒品者，處無期徒刑或七年以上有期徒刑，得併
科新臺幣七百萬元以下罰金。
製造、運輸、販賣第三級毒品者，處五年以上有期徒刑，得併科新臺幣五
百萬元以下罰金。
製造、運輸、販賣第四級毒品者，處三年以上十年以下有期徒刑，得併科
新臺幣三百萬元以下罰金。
製造、運輸、販賣專供製造或施用毒品之器具者，處一年以上七年以下有
期徒刑，得併科新臺幣一百萬元以下罰金。
前五項之未遂犯罰之。
懲治走私條例第二條
私運管制物品進口、出口逾公告數額者，處七年以下有期徒刑，得併科新
臺幣三百萬元以下罰金。
以犯前項之罪為常業者，處三年以上十年以下有期徒刑，得併科新臺幣五
百萬元以下罰金。
第一項之未遂犯罰之。
第一項所稱管制物品及其數額，由行政院公告之。
